臺灣彰化地方法院刑事判決　　　　　　　　　　　　　九十年度訴字第一三二四號
　　公　訴　人　臺灣彰化地方法院檢察署檢察官
　　被　　　告　甲○○
右列被告因違反毒品危害防制條例案件，經檢察官提起公訴（九十年度毒偵字第三五
八一號），本院判決如左：
    主  文
甲○○連續施用第一級毒品，處有期徒刑拾月，扣案驗還之海洛因肆包（其中壹包淨
重０．一０公克，包裝重０．一八公克，餘包合計淨重０．三二公克，包裝重０．
六七公克）均沒收銷燬之；又連續施用第二級毒品，處有期徒刑玖月。應執行有期徒
刑壹年伍月，扣案驗還之海洛因肆包（其中壹包淨重０．一０公克，包裝重０．一八
公克，餘包合計淨重０．三二公克，包裝重０．六七公克）均沒收銷燬之。
    事  實
一、甲○○前因施用毒品案件，經本院以八十七年度毒聲字第一八六九號裁定送觀察
    、勒戒後，認無繼續施用毒品之傾向，由台灣彰化地方法院檢察署檢察官於民國
八十七年十一月二十日，以八十七年度偵字第一００九七號不起訴處分確定。又
    因施用第二級毒品案件，經本院以八十八年度毒聲字第一七四五號裁定送觀察、
    勒戒後，認有繼續施用毒品之傾向，經本院裁定送強制戒治（八十九年五月二十
    五日保護管束期滿），並由本院於八十八年十月四日以八十八年度易字第八二七
    號刑事判決，處有期徒刑八月，於同年十月三十日確定。仍不知悔改，復於不起
    訴處分後五年內，基於概括之犯意，自九十年八月二十五日起，至九十一年二月
    二十六日止，連續在彰化縣田中鎮○○里○○路○段二九六號其住處，將第一級
    毒品海洛因加入香煙中點火施用約二、三次。又另基於概括之犯意，自九十年八
    月二十五日起，至九十一年三月六日止，連續在其上開住處，將第二級毒品安非
    他命置於玻璃管內點火燒烤施用，約二至三日一次。嗣於九十年八月二十五日下
    午三時十分許，在其住處前為警查獲，並扣得其所有之海洛因一包（驗還淨重０
    ．一０公克，包裝重０．一八公克）。上開犯行，經檢察官提起公訴後，其因逃
    亡，經本院發布通緝，於九十一年三月六日十五時許，在其住處為警逮捕，並扣
    得其所有之海洛因三包（驗還合計淨重０．三二公克，包裝重０．六七公克）。
二、案經彰化縣警察局田中分局報請台灣彰化地方法院檢察署檢察官偵查起訴。
    理  由
一、右揭施用第一、二級毒品之事實，業據被告供承明白，並有白粉四包扣案可稽。
    該四包白粉經送鑑定結果，確含有海洛因成分，有法務部調查局（90）陸（一）
    字第九０一七九一九七號、九十一年三月二十五日調科壹字第１４０００８１２
    ７號鑑定通知書二紙附卷可稽。且其先後二次為警所採尿水經送檢驗結果，均發
    現有甲基安非他命陽性反應，第一次尿水亦有嗎啡陽性反應，有彰化縣衛生局煙
    毒尿液檢驗成績書二紙在卷足憑。因被告最後一次施用海洛因之時間為九十一年
    二月二十六日，至同年三月六日為警逮捕採尿時，已逾三日以上，其施用之海洛
    因業經人體代謝完畢，故第二次採尿未能驗出嗎啡陽性反應，亦足見被告對於施
    用海洛因部分自白，與事實相符。又被告前因施用毒品案件，經本院以八十七年
    度毒聲字第一八六九號裁定送觀察、勒戒後，認無繼續施用毒品之傾向，由台灣
    彰化地方法院檢察署檢察官於八十七年十一月二十日，以八十七年度偵字第一０
    ０九七號不起訴處分確定，又因施用第二級毒品案件，經本院以八十八年度毒聲
    字第一七四五號裁定送觀察、勒戒後，認有繼續施用毒品之傾向，經本院裁定送
    強制戒治（八十九年五月二十五日保護管束期滿），並由本院於八十八年十月四
    日以八十八年度易字第八二七號刑事判決，處有期徒刑八月，於同年十月三十日
    確定等情，也有本院刑事判決及台灣彰化地方法院檢察署刑案查註紀錄表等件足
    據。罪證明確，被告犯行皆堪認定。
二、核被告所為，係犯毒品危害防制條例第十條第一項、二項之施用第一、二級毒品
    罪。其持有海洛因及安非他命之行為，分別為施用海洛因及安非他命之行為所吸
    收，均不另論罪。其先後多次施用海洛因、安非他命之行為，時間緊接，犯罪構
    成要件相同，顯各係基於概括犯意為之，皆應依連續犯之規定，以一罪論，並加
    重其刑。公訴意旨雖未敘及被告自九十年八月二十五日之後，至九十一年二月二
    十六日止施用海洛因，以及自九十年八月二十五日之後，至九十一年三月六日止
    施用安非他命之犯行，然此等部分與公訴意旨敘及部分，有連續犯之裁判上一罪
    關係，本院自得併予審判。又被告所犯二罪，犯意各別，行為互異，應分論併罰
    。爰審酌被告之素行，及其犯罪之動機、目的、施用毒品之次數、所生危害並犯
    罪後之態度良好等一切情狀，所犯二罪各量處如主文所示之刑，並定其應執行之
    刑。扣案驗還之海洛因四包（其中一包淨重０．一０公克，包裝重０．一八公克
    ，餘三包合計淨重０．三二公克，包裝重０．六七公克），被告供稱皆為其所有
    ，均屬第一級毒品，應併予宣告沒收銷燬之。至送驗用罄之海洛因，事實上已滅
    失，不予宣告沒收銷燬，附此敘明。
據上論斷，應依刑事訴訟法第二百九十九條第一項前段，毒品危害防制條例第十條第
一項、二項、第十八條第一項前段，刑法第十一條前段、第五十六條、第五十一條第
五款，判決如主文。
中    華    民    國    九十一      年      四      月      三  十      日
                                臺灣彰化地方法院刑事第三庭
                                    法      官  廖  國  佑
右正本證明與原本無異。
如不服本判決，應於判決送達後十日內，向本院提出上訴狀( 須附繕本 )。
                                    法院書記官  王  宣  雄
中    華    民    國    九十一      年      五      月        一        日
毒品危害防制條例第十條：
施用第一級毒品者，處六月以上五年以下有期徒刑。
施用第二級毒品者，處三年以下有期徒刑。
毒品危害防制條例第十八條：
查獲之毒品及專供製造或施用毒品之器具，不問屬於犯人與否，均沒收銷燬之。但合
於醫藥或研究之用者，得不予銷燬。
前項合於醫藥或研究用毒品或器具之管理辦法，由法務部會同行政院衛生署定之。
